臺灣屏東地方法院刑事判決　　　　　　　94年度訴字第1024號
公　訴　人　臺灣屏東地方法院檢察署檢察官
被　　　告　甲○○
　　　　　　　　　　（另案臺灣彰化監獄執行中，暫寄臺灣屏
上列被告因違反毒品危害防制條例案件，經檢察官提起公訴（94
年度毒偵字第2170號、第2274號），因被告就被訴事實為有罪之
陳述，經告知簡式審判程序意旨，並聽取公訴人、被告之意見後
，本院合議庭裁定由受命法官獨任依簡式審判程序審理，判決如
下：
    主  文
甲○○連續施用第一級毒品，處有期徒刑壹年，扣案沾黏海洛因
成分之殘渣袋貳個、吸管改造之簡易藥鏟壹支沒收銷燬之，扣案
注射針筒肆支沒收；又施用第二級毒品，處有期徒刑捌月。應執
行有期徒刑壹年陸月，扣案沾黏海洛因成分之殘渣袋貳個、吸管
改造之簡易藥鏟壹支沒收銷燬之，扣案注射針筒肆支沒收。
    事  實
一、甲○○前因施用第一級、第二級毒品，經本院以94年度毒聲
    字第246 號裁定送觀察、勒戒後，因認無繼續施用之傾向，
    於94年6 月2 日甫釋放出所執行完畢，竟不知悔改，5 年內
    復基於施用第一級毒品之概括犯意，自94年7 月20日晚間8
    時許起至94年8 月31日晚間8 時許止，連續以每3 至4 日1
    次之頻率，藉靜脈注射之方式，在其位於屏東市潭墘里潭墘
    35 之1號住處內，施用第一級毒品海洛因多次；嗣又基於施
    用第二級毒品之犯意，以置入玻璃管（已於查獲前經丟棄而
    滅失）內加熱燒烤並吸食其煙霧之方式，於94年8 月29日、
    30日間某時，在上開同一處所施用第二級毒品甲基安非他命
    1 次（起訴書指述逾此部分之犯嫌，業經檢察官於本院審理
    時當庭減縮）。嗣先後於94年8 月17日晚間11時30分許、94
    年9 月1 日下午1 時5 分許，分別在屏東縣內埔鄉○○村○
    ○路429 巷5 號前、屏東市○○路與廈門街口為警查獲，前
    者並在其皮包內扣得沾黏海洛因成分之殘渣袋2 個、藥鏟1
    支，及其所有尚未經使用之注射針筒4 支。又其兩次查獲時
    採得尿液經送驗結果，依序呈嗎啡、可待因雙重陽性反應，
    及嗎啡、可待因、甲基安非他命陽性反應。
二、案經屏東縣警察局內埔分局及屏東分局報告臺灣屏東地方法
    院檢察署檢察官偵查起訴。
    理  由
一、前揭連續施用第一級毒品海洛因及施用第二級毒品甲基安非
    他命之犯罪事實，業據被告甲○○於本院審理時自承不諱，
    並有扣案尚有白色粉末殘留之殘渣袋2 個、塑膠吸管改造之
    簡易藥鏟1 支、未經使用之注射針筒4 支在卷可稽，經本院
    囑託高雄醫學大學附設中和紀念醫院以氣象層析質譜儀法（
    GC ／MS）檢 驗結果，該殘渣袋及藥鏟內均有海洛因成分沾
    黏，有該院94年11月15日，編號0000－000 、213 、214 號
    檢驗報告附卷可參。又其先後兩次查獲時採得尿液經送臺灣
    檢驗科技股份有限公司以氣相層析質譜儀法（GC／MS）檢驗
    結果，其查獲採取在先者，呈嗎啡、可待因即海洛因經人體
    吸收之代謝物雙重陽性反應；查獲採取在後者，除嗎啡、可
    待因反應外，並呈甲基安非他命陽性反應，有該公司94年9
    月5 日，編號KＺ000000000000號、94年9 月15日，編號KＺ00
    0000000000號濫用藥物尿液檢驗報告存卷可按，茲以其報告
    乃鑑定機關本於專業知識及以精密儀器測試後所得之結論，
    自可憑信，被告甲○○自白施用海洛因及甲基安非他命，堪
    信與事實相符。
二、查被告甲○○前因施用第一級、第二級毒品，經本院以94年
    度毒聲字第246 號裁定送觀察、勒戒後，因認無繼續施用之
    傾向，甫於94年6 月2 日釋放出所執行完畢，有臺灣高等法
    院被告前案紀錄表、臺灣屏東地方法院檢察署刑案資料查註
    紀錄表、全國施用毒品案件紀錄表、受觀察勒戒人毒品及前
    科紀錄簡列表各1 份在卷可按，其觀察、勒戒執行完畢釋放
    後5 年內再犯本件施用第一級毒品海洛因、第二級毒品甲基
    安非他命之犯罪事證已臻明確，應依法論科。
三、按海洛因及甲基安非他命分別為毒品危害防制條例第2 條第
    2 項第1 款、第2 款規定之第一級、第二級毒品，除法律另
    有規定者外，不得持有、施用。核被告甲○○所為，係犯毒
    品危害防制條例第10條第1 項之施用第一級毒品罪，及同條
    第2 項之施用第二級毒品罪。其施用前持有海洛因及甲基安
    非他命之低度行為，應各為施用之高度行為所吸收，均不另
    論罪。其先後多次施用海洛因之行為，時間緊接，手法相同
    ，並觸犯構成要件相同之罪，顯係基於概括犯意反覆為之，
    為連續犯，應論以連續施用第一級毒品1 罪，並加重其刑。
    被告甲○○所犯上開2 罪，犯意各別，行為互異，應分別論
    罪，合併處罰。
四、爰審酌被告甲○○之年齡、品行、智識程度、犯罪手段、對
    於法益侵害之程度，其為73年9 月7 日出生、受有國中肄業
    教育程度、現無職業之人，有年籍等資料在卷可參，正值青
    壯竟不思進取；其另案因犯竊盜罪，經本院以94年度易字第
    212 號判處有期徒刑9 月確定，甫於94年9 月3 日入監執行
    ，素行欠佳；又其前開因施用毒品經裁定送觀察、勒戒，方
    於94年6 月2 日因無繼續施用傾向，方才獲釋出所，竟不知
    悔改，不數日後即再犯本件犯行，顯然法治觀念薄弱，欠缺
    悔悟、遷善之決心，對於社會秩序及其個人身心健康之影響
    非輕，及其此犯罪施用毒品之期間、次數、持有器具之數量
    ，與其犯罪後坦認犯行，態度尚可等一切情狀，分別量處如
    主文所示之刑，並定其應執行之刑，以資儆懲。
五、扣案殘渣袋2 個、藥鏟1 支，均有海洛因成分沾黏，析離不
    易，應依毒品危害防制條例第18條第1 項前段規定沒收銷燬
    之。又扣案注射針筒4 支為被告甲○○所有並供其預備犯罪
    使用之物，業據其於本院審理時自承在卷，應依刑法第38條
    第1 項第2 款規定沒收。另未扣案而供被告甲○○前開施用
    第二級毒品甲基安非他命使用之玻璃球管吸食器，及供其94
    年8 月17日第1 次遭查獲後，至94年8 月31日最後1 次施用
    第一級毒品海洛因所使用之注射針筒，均據被告甲○○供稱
    已於前揭時地遭查獲前丟棄而滅失，復無證據可認其尚存在
    ，爰不另為沒收之諭知，附此敘明。
據上論斷，應依刑事訴訟法第273 條之1 第1 項、第299 條第1
項前段，毒品危害防制條例第10條第1 項、第2 項、第18條第1
項前段，刑法第11條、第56條、第51條第5 款、第38條第1 項第
2款，判決如主文。
本案經檢察官鍾仁松到庭執行職務
中　　華　　民　　國　　94　　年　　12　　月　　30　　日
                  刑事第二庭    　法　官　陳松檀
以上正本證明與原本無異。
如不服本判決應於收受本判決送達後10日內向本院提出上訴書狀
，其未敘述上訴理由者，並得於提起上訴後10日內向本院補提理
由書狀（均須按他造當事人之人數附繕本）「切勿逕送上級法院
」
中　　華　　民　　國　　95　　年　　1 　　月　　3 　　日
                              　　書記官  魏慧夷
附錄本案論罪科刑法條全文：
毒品危害防制條例第10條
施用第一級毒品者，處 6 月以上 5 年以下有期徒刑。
施用第二級毒品者，處 3 年以下有期徒刑。
